臺灣臺中地方法院刑事判決             100年度易字第3326號
聲  請  人  臺灣臺中地方法院檢察署檢察官
被      告  陳彥和
上列被告因違反兒童及少年性交易防制條例案件，經檢察官聲請
簡易判決處刑(100年度偵字第16676號)，本院臺中簡易庭(100年
度中簡字第2401號)認不宜逕以簡易判決處刑，改由本院刑事庭
適用通常程序審理後，判決如下:
    主    文
陳彥和十八歲以上之人與十六歲以上未滿十八歲之人為性交易，
處有期徒刑月，如易科罰金，以新臺幣壹仟元折算壹日。
    犯罪事實
一、陳彥和(民國70年11月出生)為18歲以上之人，其於99年8月
    間某日(聲請簡易判決處刑書記載99年8、9月間某日)，利用
    網際網路登入UT中部人聊天室，結識16歲以上未滿18歲之A
    女(代號0000000000，83年4月出生，真實姓名年籍詳卷附真
    實姓名年籍對照表，下稱A女)，即在網路上達成1次性交易
    代價為新臺幣(下同)2000元之合意，嗣相約於99年8月間某
    日下午2、3時許，在臺中市大慶火車站見面。A女依約抵達
    大慶火車站後，經陳彥和詢問年紀，A女即告以伊已滿16歲
    ，但未滿17歲，陳彥和明知A女係16歲以上未滿18歲之少女
    ，猶基於與16歲以上未滿18歲之人為性交易之犯意，騎乘機
    車搭載A女至其位於臺中市南屯區○○○路與大墩七街口附
    近之租屋處，親吻A女並撫摸A女之胸部及下體後，即以其性
    器插入A女性器加以抽動之方式，與A女為性交行為1次，並
    於事畢交付性交行為之代價現金2000元予A女，而與A女為上
    開性交易。
二、案經彰化縣警察局彰化分局報告臺灣臺中地方法院檢察署檢
    察官偵查起訴。
    理    由
一、證據能力之說明:
(一)刑事訴訟法第159條之1第2項規定:「被告以外之人於偵查中
    向檢察官所為之陳述，除顯有不可信之情況者外，得為證據
    。」，故被告以外之人於偵查中向檢察官所為之陳述，其性
    質要屬傳聞證據，但依該項立法理由之說明，現階段刑事訴
    訟法規定檢察官代表國家偵查犯罪、實施公訴，依法其有訊
    問被告、證人及鑑定人之權，證人、鑑定人且須具結，而實
    務運作時，偵查中檢察官向被告以外之人所取得之陳述，原
    則上均遵守法律規定，不致違法取供，其可信性極高，為兼
    顧理論與實務，在除顯有不可信之情況者外，被告以外之人
    於偵查中向檢察官所為之陳述，得為證據。所謂「顯有不可
    信之情況」，係指陳述是否出於供述者之真意，有無違法取
    供情事之信用性而言，故應就偵查筆錄製作之原因、過程及
    其功能等加以觀察其信用性，據以判斷該項陳述是否有顯不
    可信之情況，並非對其陳述內容之證明力如何加以論斷( 最
    高法院94年度臺上字第629號判決意旨可資參照)。查證人即
    被害人A女於偵查中具結證述之內容，並無前述顯有不可信
    之情況，且證人A女已於本院審理時當庭接受交互詰問，已
    保障被告陳彥和詰問之權利，證人A女於偵查中之證述，自
    得為證據。
(二)又按被告以外之人於審判外之言詞或書面，除法律有規定者
    外，不得作為證據；又當事人、代理人或辯護人於調查證據
    時，知有刑事訴訟法第159條第1項不得為證據之情形，而未
    於言詞辯論終結前聲明異議者，視為已有將該等證據(供述
    證據)採為證據之同意，刑事訴訟法第159條第1項、第159條
    之5第2項定有明文。查檢察官及被告對於下列本院所引用之
    其他供述證據之證據能力，於言詞辯論終結前，均無何異議
    ，本院審酌該等供述證據作成時之情況，並無不法取證情事
    ，作為證據，應無不當，依前開說明，該等供述證據均有其
    證據能力，自均得為證據。
二、實體方面：
(一)訊據被告固對其於99年8月間，經由網際網路登入UT中部人
    聊天室，因而結識證人A女，乃相約於同年月某日下午2時許
    ，在臺中市大慶火車站見面，並騎乘機車搭載證人A女至其
    位於臺中市南屯區○○○路與大墩七街口附近之租屋處，與
    證人A女為性交行為1次之事實，坦白承認，惟矢口否認有何
    違反兒童及少年性交易防制條例之犯行，辯稱:其與證人A女
    不是性交易，其與證人A女是相約到臺中玩，要去唱歌，然
    後到其上開租屋處，證人A女喝完啤酒就去沖澡，且沖完澡
    全身沒有穿衣服就走出來，然後其與證人A女就發生性行為
    ，那天沒有事先談好要以2000元作為援交費用，事後也沒有
    給2千元，其與證人A女為性行為與金錢無關云云。經查:
  1.證人A女於100年7月7日警詢時證稱:「我從99年7、8月起開
    始從事性交易的工作。因我缺錢。…(你與陳彥和如何認識?
    認識多久?關係為何?)答:認識，我在99年8月UT網站聊天室
    上認識，約有半年時間。我和陳彥和是網友關係。(陳彥和
    「綽號呆呆」如何知道妳有在援助交際，從事賣淫工作?妳
    和陳彥和在UT網站聊天室之交談內容為何?)因我上網站聊天
    室用暱稱「現約」代號，意思是要援助交際。當時第1次和
    陳彥和…在UT網站聊天室聊天，他就會先問我說:缺多少?我
    回答:2000…，因我在99年8月在臺中市租屋處跟陳彥和…性
    交易時，我有跟他說我未滿18歲，…第1次性交易在99年8月
    …在臺中市租屋處…，性交易金額為2000元。…(你與陳彥
    和…有無怨隙或金錢借貸糾紛?)都沒有。」等語(見偵卷第
    12頁正、反面)。
  2.證人A女於100年8月17日偵查中結證稱:「(是否認識陳彥和?
    )認識的。(如何認識的?)在UT網路聊天室認識的，就是一般
    的色情聊天室。…第一次見面陳彥和就接我去他在臺中市的
    租屋處，時間是在99年8、9月間，確切的時間我忘記了，當
    天見面的時間是下午的2、3點，地點在臺中市的大慶火車站
    。(之後發生何事?)我坐火車到火車站與陳彥和見面後，陳
    彥和就騎機車要帶我去他的租屋處，在路上陳彥和有問我說
    ，我是否有滿18歲，我說還沒有，他就說我幾歲?我就說我
    滿16歲，但是未(筆錄誤載為末)滿17歲，…但是陳彥和還是
    帶我去他的租屋處，時間在當天大約是下午的2、3點時，進
    到房間我們先看電視，我就去洗澡，之後我沒有穿衣服…我
    就說我要在床上休息，…他沖澡出來是沒有穿衣服出來的，
    他躺在我身邊看一下電視就開始親我，並摸我的胸部及下體
    之後就用他生殖器插入我的生殖器抽動，當時陳彥和有帶保
    險套，性行為的過程大約是1個半小時，結束我就去洗澡，
    之後我就躺在他的床上休息一下，之後我要回家了…他就給
    我2000元，我自己就回彰化的租屋處了。…(…妳在警詢筆
    錄說妳是用「現約」的代號，意思是要與陳彥和性交易，且
    在UT網路聊天室，有提供性交易的事?)答:對。…(請詳述當
    時與陳彥和是如何在UT網路聊天室聊天的?)…我張貼「誰有
    空」的訊息，他就用密頻跟我說「缺多少」，我就用密頻說
    「缺2000」，之後…就相約見面，去他的租屋處了。…(當
    時是否有用暱稱「現約」的代號在UT網路聊天室聊天?)有。
    」(見偵卷第28-30頁)等語。
  3.證人A女於100年11月29日本院審理時結證稱:「(怎麼認識的
    ?)我們在網路聊天室(UT成人聊天室)認識的。(你與被告在
    網路聊天室聊天之前，你是否認識被告?)答:沒有，之前都
    沒有接觸，第一次是在網路聊天室接觸的。…(你在警詢稱
    是在99年8月分在UT網站認識的，有何意見?)對，沒有意見
    。…(你第一次與被告在網路聊天就約見面了嗎?)對。(檢察
    官問:那第一次與被告見面就是你警詢所稱的99年8月?有何
    意見?)答:沒有意見。…(…你稱在網路聊天室是用現約的代
    號，意思就是要援助交際，被告就是用綽號呆呆與你聊天?
    有何意見?)是這樣沒有錯。(在網路聊天室被告有先問你缺
    多少，你回答兩千，是否如此?)答:對啊。…(你當時與被告
    在網路聊天室約定金錢之後，是不是有與被告約見面?)是啊
    。(你如何去找被告，或是被告如何找你?)我從彰化坐火車
    來臺中找被告，在大慶車站下車，然後被告已經在那邊等我
    ，他騎機車，載我去當時他住的地方…(你與被告到他租屋
    處之後有無發生性行為?)有。(被告有沒有依你們在網路聊
    天的約定，將兩千元交付給你?)有啊。…(你在網路上與被
    告聊天的時候有沒有對被告說你的年紀，或是什麼學校就讀
    ?)答:見面之後，被告有問我是不是未成年，我說是，他說
    幾歲，我說我未滿18歲，但是我忘記我回答幾歲。…(你是
    在第一次與被告在網路聊天約定性交易的金錢之後，就搭車
    到臺中與被告發生性行為，被告並且有依照約定給你兩千元
    ，是否如此?)答:沒錯。…(99年8月你第一次到被告租屋處
    ，有沒有發生性行為?)有。(當天被告有沒有給你金錢?)答:
    有，兩千元。(在何時給的?)在被告租屋處的房間給的。(
    被告給你兩千元是什麼型式的鈔票?)答:兩張壹仟元。(當天
    被告有幫你叫計程車嗎?)答:有，他有幫我叫，也有幫我付
    錢給計程車司機…(兩千元是性交易的代價嗎?)我認為是。(
    妳上UT中部人聊天網站，一般都是聊些什麼?)答:有特定目
    的，就是要性交易的。與我聊天的人也是要性交易的。(你
    上UT中部人聊天網站有沒有純聊天的情形?)沒有這種情形，
    我都是要援交。(被告第一次跟你約是在UT中部人聊天網站
    ，聊天的內容是純聊天，還是以援交為目的的聊天?)是以我
    需要錢，他也需要性行為的目的來聊天的。」等語(見本院
    卷第16-19頁)等語。
  4.觀諸證人A女對於伊如何與被告為上開性交易之過程，已前
    後一致詳述如前。衡以被告與證人A女間，並無何仇恨或糾
    紛，業據被告及證人A女於警詢陳明在卷，衡情證人A女當無
    刻意誣陷被告致令己身陷於出賣肉體之難堪窘境，則證人A
    女應無設詞誣設被告之動機，證人A女上開證述，應堪以採
    憑。又證人A女於本院審理時已再三確認結證稱:伊第一次與
    被告見面為性交易的時間是99年8月間某日，聲請意旨誤認
    為99年8、9月間某日，容有誤會，應予更正。另自證人A女
    前開證述可知，證人A女於第一次與被告見面時，證人A女已
    告知被告伊為16歲以上未滿18歲等情，則被告猶與證人A女
    為上開性交易行為，堪認被告對證人A女係16歲以上未滿18
    歲之少女乙節，其主觀上顯已明知，當非僅只不確定之故意
    而已，聲請意旨認被告係基於不確定之故意而為上開性交易
    行為，亦有未洽，併此敘明。
  5.另按認定犯罪事實所憑之證據，並不以直接證據為限，即綜
    合各種間接證據，本於推理之作用，為其認定犯罪事實之基
    礎，仍為法之所許。查被告於本院審理時已陳稱:其第一次
    去大慶火車站接證人A女到其上開租屋處時，在車上有問證
    人A女是不是做援交的，並且叫證人A女不要再做援交了等語
    (見本院卷第17頁反面)；惟其先前於警詢時卻稱:其不知道
    證人A女從事賣淫工作云云(見偵卷第9頁反面)，是其前後所
    供不一，已有避重就輕之情。又被告復於本院審理時陳稱:
    其第一次與證人A女約在大慶火車站，搭載證人A女後，在外
    面晃了一下，就到其上開租屋處，當天沒有出去唱歌、玩樂
    等語(見本院卷第20頁反面)，足見被告上開所辯:其與證人A
    女是相約到臺中玩，要去唱歌云云，顯與實情不符，不足採
    信。而本案雖無性交易之直接證據，但衡之彼此無感情基礎
    之普通男女，初次見面通常會經由公開場合或其他聯誼活動
    認識彼此，惟被告卻於第一次見面即直接搭載證人A女至其
    上開租屋處，且隨即與證人A女為性交行為，此顯然脫離一
    般社會常情得以合理解釋之範圍，本於推理之作用，依經驗
    法則，自可認定被告與證人A女間所為前開性交行為，應係
    出於有金錢對價之性交易甚明。
(二)綜上所述，被告前開所辯，顯為事後卸責之詞，不足採信。
    事證明確，被告上開犯行，洵堪認定。
三、論罪科刑:
(一)又被告係70年11月出生，於行為時係18歲以上之人；證人A
    女則為83年4月出生，於被告行為時，為16歲以上未滿18歲
    之少女，有其等年籍資料在卷可憑。核被告所為，係犯兒童
    及少年性交易防制條例第22條第2項之18歲以上之人與16歲
    以上未滿18歲之人為性交易罪。
(二)爰審酌被告明知證人A女年紀尚輕，思慮較為不週，竟為滿
    足己身之情慾而與之為性交易，對證人A女之身心健康與人
    格發展均有不良影響，及其犯罪之動機、目的、手段、素行
    、智識程度等一切情狀，量處如主文所示之刑，並諭知易科
    罰金之折算標準，以資儆懲。
四、適用之法律：
(一)刑事訴訟法第452條、第299條第1項前段。
(二)兒童及少年性交易防制條例第22條第2項。
(三)刑法第11條前段、第41條第1項前段。 
本案經檢察官吳昆璋到庭執行職務。
中    華    民    國   100    年    12    月    19    日
                  刑事第三庭    法  官  丁智慧
上正本證明與原本無異。
如不服本判決應於收受判決後10日內向本院提出上訴書狀，並應
敘述具體理由；其未敘述上訴理由者，應於上訴期間屆滿後20日
內向本院補提理由書(均須按他造當事人之人數附繕本)「切勿
逕送上級法院」。
                                書記官  王志
中    華    民    國   100    年    12    月    19    日
附錄本案論罪科刑法條全文:
兒童及少年性交易防制條例第22條第2項
18歲以上之人與16歲以上未滿18歲之人為性交易者，處
1年以下有期徒刑、拘役或新臺幣10萬元以下罰金。